【裁判字號】    95,聲,2226
【裁判日期】    951026
【裁判案由】    發還擔保金
【裁判全文】
臺灣板橋地方法院民事裁定              95年度聲字第2226號
聲  請  人
即  債權人  臺灣新光商業銀行股份有限公司
法定代理人  乙○○
代  理  人  丙○○
相  對  人
即  債務人  甲○○
上列聲請人聲請發還擔保金事件，本院裁定如下：
    主      文
聲請人於本院九十五年度存字第二二八０號擔保提存事件一案所
提存之擔保金新臺幣肆萬柒仟元准予發還。
聲請程序費用由相對人負擔。
    理      由
一、按訴訟終結後，供擔保人證明已定20日以上之期間，催告受
    擔保利益人行使權利而未行使者，或法院依供擔保人之聲請
    ，通知受擔保利益人於一定期間內行使權利並向法院為行使
    權利之證明而未證明者，法院應依供擔保人之聲請，以裁定
    命返還其提存物或保證書，民事訴訟法第104 條第1 項第3
    款定有明文，依同法第106 條之規定，於其他依法令供訴訟
    上之擔保者，亦準用之。
二、本件聲請意旨略以：聲請人與相對人間假扣押事件，聲請人
    前依鈞院95年度裁全字第4341號民事裁定，為擔保假扣押，
    曾提供如主文第1 項所示之新臺幣47,000元為擔保金，並以
    鈞院95年度存字第2280號提存事件提存後，聲請鈞院95年度
    民執全喜字第2503號假扣押執行程序對相對人之財產予以假
    扣押在案。茲因相對人業經清償完畢，聲請人因此撤銷上開
    執行程序並予以啟封。聲請人並已於訴訟終結後定20日以上
    之期間催告相對人行使權利而未行使，為此提出鈞院95年度
    裁全字第4341號民事裁定、95年度存字第2280號提存書、民
    事執行處95年4 月27日板院輔95執全喜字第2503號通知、95
    年5 月19日板院輔95執全喜字第2503號囑託塗銷查封登記書
    、臺灣雲林地方法院95年度聲字第179 號民事裁定及其確定
    證明書等影本各1 件，聲請發還擔保金等語。
三、經查，聲請人前開主張，業據其提出上開證據為證，並經本
    院依職權調閱本院95年度裁全字第4341號、95年度執全字第
    25 03 號假扣押保全程序暨執行卷、95年度存字第2280號擔
    保提存卷及臺灣雲林地方法院95年度聲字第179 號民事卷核
    閱屬實，復有臺灣臺北地方法院95年10月17日北院錦文人字
    第09 50005067 號函、臺灣士林地方法院95年10月11日士院
    鎮民科字第0950322691號函、臺灣雲林地方法院95年10月4
    日雲院隆民天決字第0951004068號函、本院民事紀錄科查詢
    表4 紙在卷為證，聲請人之聲請意旨核與民事訴訟法第104
    條第1 項第3 款規定相符，應予准許。
四、爰依民事訴訟法第95條、第78條，裁定如主文。
中    華    民    國    95    年    10    月    26    日
                  民事第二庭法  官  陳麗玲
以上正本證明與原本無異。
如不服本裁定應於送達後10日內向本院提出抗告狀，並應繳納抗
告裁判費新台幣1,000 元整。
中    華    民    國    95    年    10    月    26    日
                            書記官  陳玉心


司法院資訊處製作；財團法人民間司法改革基金會備份。
